【裁判字號】    99,重訴,243
【裁判日期】    990823
【裁判案由】    損害賠償等
【裁判全文】
臺灣桃園地方法院民事裁定             99年度重訴字第243號
原      告  甲○○○○○○ ○.
法定代理人  乙○○○○○○○ .
訴訟代理人  余淑杏律師
            羅詩蘋律師
            蔡宜蓁律師
被      告  新力美科技股份有限公司
法定代理人  丙○○
上列當事人間請求損害賠償等事件，本院裁定如下：
    主  文
本件移送智慧財產法院。
    理  由
一、按訴訟之全部或一部，法院認為無管轄權者，依原告聲請或
    依職權以裁定移送其管轄法院，民事訴訟法第28條第1 項定
    有明文。復按智慧財產法院管轄依專利法、商標法、著作權
    法、光碟管理條例、營業秘密法、積體電路電路布局保護法
    、植物品種及種苗法或公平交易法所保護之智慧財產權益所
    生之第一審及第二審民事訴訟事件，智慧財產法院組織法第
    3 條第1 款定有明文。又智慧財產法院組織法第3 條第1 款
    、第4 款所定之民事事件，由智慧財產法院管轄，智慧財產
    案件審理法第7 條亦有明定。上開關於智慧財產法院管轄之
    規定，係為使因智慧財產所生之訴訟事件得以集中由具智慧
    財產專業之法院統一處理，此觀智慧財產法院組織法立法緣
    由即明（見立法院公報第95卷第33期）。
二、原告起訴主張：訴外人美國Borden Chemical Inc.（下稱
    Borden）與被告接洽委託被告代工生產之CD Lacquer（光碟
    保護膠）產品事宜，曾要求被告簽署相關保密協議書，於簽
    署後便陸續將製程及測試CD Lacquer（光碟保護膠）之機密
    資訊揭露給被告，因原告嗣後取得Borden揭露給被告有關產
    品名稱為「Data Shield 」系列之CD Lacquer（光碟保護膠
    ）產品配方及其他機密資訊，因此原告即概括承受取得
    Borden與被告簽訂之保密協議書之契約地位及Borden揭露予
    被告之機密資訊，並已將此情事通知被告知悉，被告並於民
    國98年4 月下旬開始為原告代工生產「Data Shield 」系列
    之CD Lacquer（光碟保護膠），並依原告指示直接交貨給訴
    外人巨擘科技股份有限公司。然依台灣士林地方法院99年度
    聲字第658 號裁定所保全之證據顯示，被告確實已違反與
    Borden簽署之保密協議書將取得之配方內容用於不法代工生
    產，又被告另透過轉投資方式，銷售給原告既有之客戶並侵
    害原告之營業秘密，為此原告向本院提出要求被告因侵害原
    告營業秘密之損害賠償，並要求不得利用該配方為未經原告
    同意之第三人製造、銷售等不作為之請求等語。然原告所爰
    引之請求權基礎乃營業秘密法第10條第1 項第4 款、同條第
    2 項、第11條及民法第184 條侵權行為等法律關係，則揆諸
    首開說明，核屬依營業秘密法所要保護之智慧財產權益事件
    ，是以本件之第一審民事訴訟案件，應由智慧財產法院為管
    轄法院。玆原告向本院起訴，顯係違誤，爰依職權將本件移
    送於該管轄法院。
三、依首開法條裁定如主文。
中    華    民    國    99    年    8     月    23    日
          民事第三庭  審判長法  官  黃漢權
                            法  官  陳清怡
                            法  官  毛彥程
以上正本係照原本作成。
如對本裁定抗告須於裁定送達後10日內向本院提出抗告狀，並應
繳納抗告費新台幣1000元。
中    華    民    國    99    年    8     月    24    日
                            書記官  伍幸怡

司法院資訊處製作；財團法人民間司法改革基金會備份。
